臺灣臺中地方法院刑事判決　　　　　　 100年度侵訴字第26號
公　訴　人　臺灣臺中地方法院檢察署檢察官
被　　　告　甲男卷內代號00.
選任辯護人　莊慶洲律師
上列被告因家庭暴力防治法之妨害性自主案件，經檢察官提起公
訴（99年度偵字第23806號），本院判決如下：
    主    文
甲男犯如附表編號１至所示之罪，各處如附表編號１至所示
之刑。應執行有期徒刑拾貳年。
    犯罪事實
一、甲男為成年人（卷內代號為0000-00000B，真實姓名、年籍
    及住居所詳卷附真實姓名代號對照表）係乙女【卷內代號為
    0000-00000，真實姓名、年籍及住居所詳卷附真實姓名代號
    對照表，民國（下同）00年0月出生】之父親，2人間具有1
    親等之直系血親關係，為家庭暴力防治法第3條第3款規定之
    家庭成員。詎甲男為藉以刺激並滿足自己性慾，竟不知善盡
    為人父親之教養責任及人倫分際，明知乙女尚未滿7歲或為
    滿7、8歲之未滿14歲之女子，利用乙女年幼對性意識仍屬懵
    懂無知，且對於甲男所為猥褻行為，未具即時表達反對態度
    能力之機會，分別基於對未滿14歲之女子為強制猥褻之犯意
    ，於乙女就讀○○縣○○鎮某國小1年級上學期（即自00年0
    月00日起至00年0月00日止）、下學期（即自00年0月22日起
    至00年0月3日止）及2年級上學期（即自00年0月30日起至00
    年00月1日止）期間，均居住在甲男之母位於○○縣○○鎮
    ○○路住處，並由甲男於乙女每星期○（因00年0月0日星期
    ○放假，故於00年00月0日星期○；又00年0月0日星期○須
    上課，故於00年0月0日星期○）學校上課結束後之晚上，駕
    車至其母位於○○縣○○鎮○○路住處搭載乙女返回位於臺
    中市○○區住處（住址詳卷），至每星期○晚上再駕車搭載
    乙女送回其母上開住處，而於上開期間之每星期○（00年00
    月31日、00年0月0日分別為星期四、星期六）晚上至星期○
    晚上間之某日晚上（因乙女尚屬年幼，對各次詳細時間已無
    法確實記憶，僅記得平均1星期1次，最後1次則為00年00月1
    日晚上11時30分許），另乙女寒假（即自00年0月00日起至
    00年0月00日止）、暑假（即自00年0月0日起至00年0月00日
    止）期間，均居住在位於臺中市○○區住處之每星期某日晚
    上（因乙女尚屬年幼，對各次詳細時間已無法確實記憶，僅
    記得平均1星期1次），趁乙女之母丙女（卷內代號為0000-0
    0000A，真實姓名、年籍及住居所詳卷附真實姓名代號對照
    表）晚上上班或外出不在住處，且乙女在客廳看電視或打玩
    電腦，而與乙女獨處之機會，未經合意，即將手從前面伸入
    乙女內褲內撫摸乙女外陰部，藉以抗奮其性慾，以此違反乙
    女意願之方法，而對未滿14歲之乙女為強制猥褻得逞計57次
    （各次犯罪時間、行為態樣如附表編號1至57所示）。嗣於
    00年00月4日，由乙女將上情告知其母丙女，經丙女向警局
    報案。
二、案經臺中市警察局（現改制為臺中市政府警察局）移請臺灣
    臺中地方法院檢察署檢察官偵查起訴。
    理    由
壹、有關程序及證據能力部分：
一、依性侵害犯罪防治法第12條第2項之規定，司法機關所製作
    必須公示之文書，不得揭露被害人之姓名、出生年月日、住
    居所及其他足資識別被害人身分之資訊。是本件判決書事實
    欄及理由欄關於被告、被害人及被害人母親之姓名均僅記載
    被告甲男、被害人乙女及被害人乙女之母丙女。
二、又按性侵害犯罪防治法第10條第1項「醫院、診所對於被害
    人，不得無故拒絕診療及開立驗傷診斷書」、第3項「第1項
    驗傷診斷書之格式，由中央衛生主管機關會商有關機關定之
    」之規定，依同法第11條第1項相關規定，係為防治性侵害
    犯罪及保護被害人權益，對於被害人驗傷及取證所為之特別
    規定，其依此項規定所製作之驗傷診斷書，應屬刑事訴訟法
    第159條第1項「法律有規定」之傳聞證據之例外（最高法院
    95年度臺上字第5026號判決意旨參照）。是本案99偵23806
    號偵卷證物袋內所存放由臺中○○○醫院99年10月4日出具
    之被害人乙女受理疑似性侵害事件驗傷診斷書正本1紙，亦
    有證據能力。
三、按刑事訴訟法第159條之1規定：被告以外之人於審判外向法
    官所為之陳述，得為證據；被告以外之人於偵查中向檢察官
    所為之陳述，除顯有不可信之情況者外，得為證據。次按同
    法第186條第1項第1款規定，證人如未滿16歲者，不得令其
    具結。查本件證人即被害人乙女於99年10月5日檢察官偵查
    中所為之證述，其既尚未滿16歲，自不得令其具結，是證人
    即被害人乙女在檢察官偵查中所為之證述，雖未經具結，仍
    屬合法；且本件證人即被害人乙女在檢察官偵查中所為之陳
    述，未曾提及檢察官在偵查時有不法取供之情形，而被告甲
    男及其辯護人於本院審理時亦均未提出、主張任何可供證明
    證人即被害人乙女於檢察官偵訊時所為之陳述，究有如何之
    「顯有不可信之客觀情況」以供本院得以即時調查；況證人
    即被害人乙女復經本院審理時行交互詰問，給予被告甲男及
    其辯護人反對詰問權利，足認證人即被害人乙女於檢察官偵
    訊時所為之證詞，自得為證據，而有證據能力。又證人丙女
    於檢察官偵查中所為陳述，係以證人之身份，經檢察官告以
    具結之義務及偽證之處罰，並由其具結，而於負擔偽證罪之
    處罰心理下所為，經具結擔保其證述之真實性，且證人丙女
    於檢察官訊問時之證述，並無證據顯示係遭受強暴、脅迫、
    詐欺、利誘等外力干擾情形或在影響其心理狀況，致妨礙其
    自由陳述等顯不可信之情況下所為；況證人丙女復經本院審
    理時行交互詰問，給予被告甲男及其辯護人反對詰問權利，
    則證人丙女於偵訊時之陳述既無顯不可信之情況，自應有證
    據能力。至於被害人乙女於警詢時之證述，因屬被告以外之
    人於審判外之言詞陳述，且經被告甲男及其辯護人於本院主
    張不得作為證據，復無刑事訴訟法第159條之2、第159之3、
    第159條之5所定之例外情形，依同法第159條第1項規定，無
    證據能力。
四、又測謊鑑定究竟有無證據能力，刑事訴訟法並無明文規定。
    惟實務上，送鑑單位依同法第208條第1項規定，囑託機關為
    測謊鑑定，受囑託機關就鑑定結果，以機關名義函覆原送鑑
    單位，該測謊鑑定結果之書面報告，即係受囑託機關之鑑定
    報告。而機關之鑑定報告，並不當然具有證據能力，若其形
    式上符合測謊基本程式要件，包括：經受測人同意配合，並
    已告知得拒絕受測，以減輕受測者不必要之壓力。測謊員須
    經良好之專業訓練與相當之經驗。測謊儀器品質良好且運作
    正常。受測人身心及意識狀態正常。測謊環境良好，無不當
    之外力干擾等要件，即得賦予證據能力。復按刑事訴訟法第
    206條第1項規定：「鑑定之經過及其結果，應命鑑定人以言
    詞或書面報告」，又法院或檢察官囑託相當之機關鑑定，準
    用第206條第1項之規定，同法第208條亦有明文。是以鑑定
    報告書之內容應包括鑑定經過及其結果。法院囑託鑑定機關
    為測謊鑑定時，受囑託之鑑定機關不惟應將鑑定結果函覆，
    並應將鑑定經過一併載明於測謊之鑑定報告書中。若鑑定報
    告書僅簡略記載鑑定結果而未載明鑑定經過，既與法定記載
    要件不符，法院自應命受囑託機關補正，必要時並得通知實
    施鑑定之人以言詞報告或說明。否則，此種欠缺法定要件之
    鑑定報告即難謂具有證據資格（最高法院97年度臺上字第12
    3號判決意旨參見）。查，本件偵查卷附法務部調查局測謊
    報告書（見99偵23806號偵卷p27），係法務部調查局受臺灣
    臺中地方法院檢察署檢察官囑託對被告實施測謊鑑定後所出
    具之書面報告。前述測謊鑑定係經受測人同意配合，已告知
    得拒絕受測，以減輕受測人不必要之壓力，測謊員易繼湘調
    查員具有良好之專業訓練與相當之經驗，測謊儀器品質良好
    且運作正常，受測人身心及意識狀態均正常，測謊環境良好
    ，無不當之外力干擾（見99偵23806號偵卷p28-37測謊鑑定
    過程參考資料參照），形式上符合測謊基本程式要件；所測
    試之問題及其方法（控制問題法、混合問題法）亦具專業可
    靠性；前揭報告書所附測謊程序說明、測謊問卷、生理記錄
    圖復已載明鑑定之經過及其結果，核與法定記載要件相符，
    準此，前揭報告書自屬刑事訴訟法第206條之鑑定報告（最
    高法院98年度臺上字第2345號判決意旨參照），依同法第15
    9條第1項之除外規定，得為證據。
五、卷附之被告甲男住處客廳及被害人乙女書桌、房間現場照片
    計4張，均係屬機械性紀錄特徵，也就是認識對象的是照相
    鏡頭，透過鏡頭形成的畫面映寫入膠卷或特定儲存設備內（
    如記憶卡），然後還原於照相紙上，故照相及攝影中不含有
    人的供述要素，再現實情形與作為傳達結果的照相，在內容
    上的一致性是透過機械的正確性來加以保障的，在照相中並
    不存在人對現實情形的知覺、記憶，在表現時經常可能發生
    的錯誤（如知覺的不準確、記憶隨時間推移而發生的變化、
    遺忘），故照相當然是非供述證據，並無傳聞法則之適用，
    惟上開照片既係透過相機拍攝後所得，且與本案犯罪事實具
    有關聯性，且被告及其辯護人對於卷內所附之上揭各該照片
    亦均未表示異議主張係執法人員違法取得，經查又無不得作
    為證據之事由，依法自得作為證據，而有證據能力（最高法
    院97年度臺上字第3854號判決意旨參見）。
六、其餘本件下列引為判決基礎之書面證據（即○○○○○○○
    ○○○○○○○○臺中○○○○○99年11月5日○○醫企字
    第0990019674號函、被害人乙女自00年0月起至00年00月止
    之學校行事曆等），被告及其辯護人均不爭執其證據能力，
    亦未曾於言詞辯論終結前聲明異議，本院審酌該證據作成時
   情況，並無違法取證之瑕疵，認以之作為證據為適當，依刑
   事訴訟法第159條之5之規定，應有證據能力。
貳、有關於認定犯罪事實部分：
    訊之被告甲男固坦承其係乙女之父親，於乙女就讀○○縣○
    ○鎮某國小1年級上學期（即自00年0月00日起至00年0月00
    日止）、下學期（即自00年0月00日起至00年0月0日止）及2
    年級上學期（即自00年0月00日起至00年00月1日止）期間，
    均居住在其母位於○○縣○○鎮○○路住處，並由其於乙女
    每星期五（因99年0月0日星期五放假，故於00年00月00日星
    期四；又00年0月0日星期六須上課，故於00年0月0日星期六
    ）學校上課結束後之晚上，駕車至其母位於○○縣○○鎮○
    ○路住處搭載乙女返回位於臺中市○○區住處，至每星期日
    晚上再駕車搭載乙女送回其母上開住處，另乙女寒假（即自
    00年0月00日起至00年0月00日止）、暑假（即自00年0月0日
    起至00年0月00日止）期間，白天上班時由其駕車搭載乙女
    至其任職公司或乙女阿姨住處，晚上再由其駕車搭載乙女返
    回位於臺中市○○區住處，並均居住在上開住處等情，然矢
    口否認有何上開對乙女強制猥褻之犯行，辯稱：伊並未趁乙
    女之母丙女晚上上班或外出不在住處，且乙女在客廳看電視
    或打玩電腦，而與乙女獨處之機會，將手伸入乙女內褲內撫
    摸乙女外陰部，而對乙女為強制猥褻云云。惟查：
  (一)按證人之陳述有部分前後不符，或相互間有所歧異時，或因
    記憶淡忘、或事後迴護被告、或因其他事由所致，究竟何者
    為可採，法院仍得本其自由心證予以斟酌，非謂一有不符或
    矛盾，即應認其全部均為不可採信；尤其關於行為動機、手
    段及結果等之細節方面，證人之證言，有時亦有予渲染之可
    能；然其基本事實之陳述，若果與真實性無礙時，則仍非不
    得予以採信（最高法院74年臺上字第1599號判例要旨、90年
    度臺上字第6078號判決要旨參照）；況認事採證、證據之取
    捨及證據證明力之判斷，俱屬事實審法院之職權，苟無違證
    據法則，自不能指為違法；是供述證據前後雖有差異或矛盾
    ，事實審法院非不可本於經驗及論理法則，斟酌其他情形，
    作合理之比較，定其取捨；其就供述證據之一部，認為真實
    者，予以採取，亦非法所不許。因之，證人供述之證據，前
    後縱有差異，事實審法院依憑證人前後之供述證據，斟酌其
    他證據，本於經驗法則與論理法則，取其認為真實之一部，
    作為論罪之證據，自屬合法（最高法院90年度臺上字第6943
    號判決要旨參照）。 
  (二)上揭犯罪事實，業據證人即被害人乙女於本院100年6月16日
    審理行交互詰問時證稱：「（問：之前妳唸小學一年級的時
    候，是否都在祖母家住？）是的。」、「（問：是否一個星
    期才看到爸爸一次？）是的。」、「（問：是否回到家的時
    候，爸爸都有摸妳？）有。」、「（問：妳剛剛跟檢察官說
    妳爸爸有摸妳，那是摸哪裡？）前面。是尿尿的地方。」、
    「（問：所以妳是坐著然後爸爸摸妳的肛門？）爸爸坐著然
    後摸尿尿的地方，不是摸肛門。」、「（問：妳都穿著褲子
    與內褲嗎？）是的。」、「（問：妳爸爸是有將手伸進妳褲
    子裡面？）是的。」、「（問：是從前面還是後面伸進去？
    ）前面。」、「（問：有無碰到妳尿尿的地方？）有。」、
    「（問：妳有無覺得不舒服？）有。」、「（問：妳爸爸摸
    妳的時候，妳母親在旁邊嗎？）不在。」、「（問：有無跟
    妳媽媽說妳爸爸有摸妳？）沒有。」、「（問：妳是否知道
    尿尿的地方與大便的地方是不一樣的地方？）知道。」、「
    （問：為何在警察阿姨說是肛門被摸，今日所述是尿尿的地
    方被摸？）不知道。」、「（問：是否爸爸有摸過尿尿的地
    方與大便的地方？）只有摸過尿尿的地方。」、「（問：妳
    以前都只有跟警察阿姨說爸爸只有摸妳肛門，妳有跟警察阿
    姨說爸爸就沒有摸其他地方，所述是否正確？）（提示警詢
    筆錄並告以要旨）就是摸前面。」、【審判長諭知請證人以
    指證娃娃指出被爸爸摸的地方。證人當庭指出指認娃娃被摸
    的地方是陰部，不是肛門部位。審判長諭知請證人再確認一
    次，請陪席法官（女性）再持指認娃娃給證人確認。證人再
    次確認還是指陰部的地方，不是肛門的部位。審判長諭知請
    證人持指認娃娃指認爸爸是否有摸她的胸部？證人稱沒有。
    審判長諭知請證人持指認娃娃指認爸爸是否有摸她的肛門？
    證人稱沒有。】、「（問：爸爸有每個星期五都接妳回來？
    ）有的。」、「（問：妳這中間有寒、暑假，妳寒暑假是與
    爸爸媽媽住還是與○○阿公阿媽住？）與爸爸媽媽住。」、
    「（問：寒暑假妳與父母住，可是父母要工作，父母工作的
    時候，都是誰在帶妳？）親阿姨帶我。」、「（問：爸爸摸
    妳尿尿的地方，妳是坐著，他是從前面摸妳，還是從屁股後
    面穿過摸妳？）從前面。」、「（問：爸爸摸妳尿尿的地方
    ，妳有無跟爸爸說不可以摸？）沒有。」、「（問：爸爸從
    前面摸妳尿尿地方的時候，妳剛才說爸爸都沒有說話，爸爸
    摸妳尿尿地方時間約多久？）不知道。」、「（問：爸爸每
    次摸妳尿尿地方，摸完後有無跟妳說不能跟媽媽說及其他人
    說？）沒有。」、「（問：爸爸摸妳尿尿地方之前，是否知
    道那個地方不能被人亂摸的？）我知道。」、「（問：除了
    妳自己會摸到外，是否會同意別人來摸妳尿尿的地方？）不
    會。」、「（問：今日所述是否正確實在？）（點頭）」等
    語，並於本院100年9月14日審理時證稱：「（問：（提示警
    詢筆錄）依妳之前所述，妳爸爸是否於00年00月0日（星期
    五）晚上11時30分左右，妳在家裡客廳坐在椅子上玩電腦時
    ，有將手伸進妳的褲子裡面，摸妳尿尿的地方（即外陰部）
    ？）爸爸摸我前面還是後面我忘記了，是摸我尿尿地方還是
    摸我便便地方我也忘記了。」、「（問：（提示警詢筆錄）
    是否這是最後1次？）是最後1次沒有錯。」、「（問：妳讀
    國小1、2年級時，是否星期一到星期四都住在○○妳奶奶家
    ，然後星期五晚上，妳爸爸開車載妳回臺中住處，星期天晚
    上再載妳回○○妳奶奶家？）是的。」、「（問：每次妳爸
    爸摸妳尿尿的地方（即外陰部），是否都是妳在臺中住處晚
    上，妳在客廳看電視或打電腦的時候摸妳？）都是在臺中的
    時候。」、「（問：那個時候妳都是在客廳打電腦或看電視
    嗎？）對。」、「（問：每次妳爸爸摸妳尿尿的地方（即外
    陰部），是否妳媽媽都不在家？）是的。」、「（問：是否
    妳從讀國小1年級時起，妳爸爸就經常摸妳尿尿的地方（即
    外陰部）？）有。」、「（問：妳之前在警局、偵查中稱被
    告摸妳肛門，是否說錯了，應該是摸妳尿尿的地方（即外陰
    部）才對？）是摸我前面。」、【審判長諭知請女性陪席法
    官以指認娃娃請被害人指出被告摸被害人的地方為何。證人
    指出摸證人的前面就是外陰部的地方。】、「（問：妳之前
    在偵查中稱被告是用手從妳後面伸進去妳內褲裡面摸，是否
    說錯了，應該是用手從妳前面伸進去妳內褲裡面摸才對？）
    被告是從前面伸進我內褲裡面摸。」、「（問：寒暑假時，
    妳是否都住在臺中住處？）住臺中。」、「（問：是否白天
    到妳爸爸公司或到妳阿姨家？）白天有時候去阿姨家，有時
    候跟爸爸去公司。」、「（問：晚上妳爸爸又去載妳回臺中
    與母親住的地方？）對。」、「（問：妳爸爸是否平均1個
    禮拜摸妳1次？）1個星期平均摸1次。」、「（問：爸爸摸
    妳的時候，是否妳在洗澡的時候？）不是。」、「（問：爸
    爸每次1個星期摸妳1次的時候，大概摸多久？）摸一下就走
    了。」等語，並有被告住處客廳及被害人乙女書桌、房間現
    場照片計4張、被害人乙女自00年0月起至00年00月止之學校
    行事曆1份附卷可憑。雖證人即被害人乙女於99年10月5日偵
    查中證稱：被告是從後面以手伸進伊內褲內撫摸伊肛門等語
    ，惟被害人乙女於案發當時尚未滿7歲或為滿7、8歲之幼女
    ，對於身體上甚為接近之陰道與尿道或陰道與肛門部位，難
    免混淆不清，致誤認被告係撫摸其肛門，尚非不無可能；且
    被害人乙女於99年10月4日經臺中○○○醫院檢查結果為「
    陰部無明顯外傷，處女膜完整；肛門十二點鐘及六點鐘方向
    有0.2公分、0.4公分皮膚缺損、無紅腫、無瘀血；其他部位
    均無明顯外傷」，有臺中○○○醫院受理疑似性侵害事件驗
    傷診斷書1份附卷可稽（附於99偵23806號偵卷證物袋），嗣
    由臺灣臺中地方法院檢察署以函向○○○○○醫院詢問，該
    院檢查結果為「肛門十二點鐘及六點鐘方向有皮膚缺損」，
    該傷勢為新傷或舊傷？約於幾日內所造成？可能成因為何？
    用手撫摸肛門是否會造成此種傷勢？復經臺中○○○○○醫
    院函覆「被害人於本院檢查時，因無瘀血、出血、紅腫、結
    痂等表現，故無法判斷是由外力造成或是天生解剖構造之表
    現，亦無法判別新舊傷或幾日內造成。可能成因很多，可因
    外力造成或是先天肛門皮膚皺折（skin fold）所致。一般
    強度用手撫摸肛門應不會造成此種情形」，亦有臺灣臺中地
    方法院檢察署99年10月22日中檢輝帝99偵23806字第138103
    號函、臺中○○○醫院99年11月5日○○醫企字第099001967
    4號函各1份附卷可考（見99偵23806號偵卷p4、p6），足見
    被害人乙女肛門上開情形，尚非被告撫摸所造成，而依被害
    人乙女上開檢查結果「陰部無明顯外傷，處女膜完整」，可
    知被告均僅係撫摸被害人乙女之外陰部；況被害人乙女於本
    院審理時，經本院多次以指證娃娃請乙女指出遭被告撫摸部
    位，均指出是陰部而非肛門部位，並多次堅稱被告是從前面
    以手伸入內褲內撫摸尿尿的地方（即外陰部）等語，自應以
    證人即被害人乙女於本院審理時證述為據，尚難僅憑證人即
    被害人乙女於偵查中之上開有瑕疵之證述，而為被告未撫摸
    乙女外陰部之有利認定。
  (三)又被告經送法務部調查局測謊結果，對於下列問題：(一)未在
    家裡客廳摸被害人的肛門。(二)未將手伸入被害人褲子內撫摸
    其肛門。」；經測試呈情緒波動反應，研判有說謊，固有法
    務部調查局100年3月8日調科參字第10000090610測謊報告書
    及測謊鑑定過程參考資料1份附卷可稽（見99偵23806號偵卷
    p27-37）。惟按測謊鑑定，係依一般人若下意識刻意隱瞞事
    實真相時，會產生微妙之心理變化，例如：憂慮、緊張、恐
    懼、不安等現象，而因身體內部之心理變化，身體外部之生
    理狀況亦隨之變化，例如：呼吸急促、血液循環加速、心跳
    加快、聲音降低、大量流汗等異常現象，惟表現在外之生理
    變化，往往不易由肉眼觀察，乃由測謊員對受測者提問與待
    證事實相關之問題，藉由科學儀器（測謊機）紀錄受測者對
    各個質問所產生細微之生理變化，加以分析受測者是否下意
    識刻意隱瞞事實真相，並判定其供述是否真實；測謊機本身
    並不能直接對受測者之供述產生正確與否之訊號，而係測謊
    員依其專業之學識及經驗，就測謊紀錄，予以客觀之分析解
    讀。測謊檢查之受測者可能因人格特性或對於測謊質問之問
    題無法真正瞭解，致出現不應有之情緒波動反應，此時若過
    於相信測謊結果，反而有害於正當之事實認定；一般而言，
    受測者否認犯罪之供述呈現不實之情緒波動反應，不得採為
    有罪判決之唯一證據（最高法院93年度台上字第948號判決
    要旨參照）。又測謊鑑定，係以人的內心作為檢查對象，其
    結果之正確性擔保仍有困難，故不能使用鑑定結果，作為證
    明犯罪事實存在與否之唯一證據，法院仍應調查其他證據，
    以察受測謊人所述是否與事實相符（最高法院98年度台上字
    第2345號判決要旨參照）。測謊係依據測謊機紀錄受測者，
    對問題關心程度所呈現之呼吸、血壓脈搏及皮膚電阻等生理
    反應來分析研判，則以受測者對其切身清白與否之關注，刑
    事案件更涉及是否須負擔刑責，其心理上之負擔實不免影響
    及呼吸、血壓等反應（最高法院82年度台上字第35號判決要
    旨參照）。換言之，測謊之鑑驗結果，有時亦因受測人之生
    理、心理因素而受影響，該鑑驗結果固可為審判之參考，但
    非為判斷之唯一及絕對之依據，鑑驗結果是否可採，應由法
    院斟酌取捨。則依上開所述，測謊鑑定既係測謊員依其專業
    之學識及經驗，就測謊紀錄，予以客觀之分析解讀。測謊檢
    查之受測者可能因人格特性或對於測謊質問之問題無法真正
    瞭解，致出現不應有之情緒波動反應，可知測謊鑑定結果未
    具有全然之準確性，仍無法如同血跡DNA比對或印鑑鑑定等
    ，其正確性幾達絕對客觀而得採為主要證據。是被告甲男雖
    於實施測謊時之回答呈情緒波動反應，亦僅足以證明依受測
    紀錄所示，其於該次受測時就「未在家裡客廳摸被害人的肛
    門」、「未將手伸入被害人褲子內撫摸其肛門」問題所為回
    答呈情緒波動，然該部分否認犯罪之回答與事實是否相符，
    自應就其他卷證依經驗法則與論理法則為判斷，並不得遽引
    該鑑定資料為對被告甲男不利認定之唯一依據。雖被告甲男
    於該次受測時就上開問題所為回答呈情緒波動反應，研判有
    說謊，惟核與卷附上開臺中○○○醫院99年11月5日○○醫
    企字第0990019674號函覆「被害人於本院檢查時，因無瘀血
    、出血、紅腫、結痂等表現，故無法判斷是由外力造成或是
    天生解剖構造之表現，亦無法判別新舊傷或幾日內造成。可
    能成因很多，可因外力造成或是先天肛門皮膚皺折（skin
    fold）所致。一般強度用手撫摸肛門應不會造成此種情形」
    ，足見被害人乙女肛門上開情形，尚非被告撫摸所造成等情
    尚有未合；況被害人乙女於本院審理時，經本院多次以指證
    娃娃請乙女指出遭被告撫摸部位，均指出是陰部而非肛門部
    位，並多次堅稱被告是從前面以手伸入內褲內撫摸尿尿的地
    方（即外陰部）等語，自應以證人即被害人乙女於本院審理
    時證述為據。是上開測謊鑑定結果，尚難採為被告確有說謊
    之認定依據。
  (四)依證人丙女於99年10月5日偵查中具結證稱：「（問：妳從
    事何業？）我做機械公司的公關，是○○公司，在臺中○○
    。」、「（問：妳的上班時間？）不一定，有時老闆要去客
    戶那邊，我要跟老闆去，國外的客戶來，我也要去應酬，大
    約都是下午的時間，晚上也要，因為老闆早上要開會。」、
    「（問：妳的工作內容？）負責應酬，跟老闆去跟客戶談生
    意。」、「（問：每個禮拜五都是0000-00000B去○○將000
    0-00000接回臺中？）是，我不會開車。」、「（問：何時
    送0000-00000回○○？）禮拜天。」、「（問：妳會跟0000
    -00000B一起回○○接0000-00000？）接回來幾乎都是0000-
    00000B去接，我很少會跟他一起去，送回○○時有時我會跟
    他一起送。」、「（問：上禮拜五妳上班到幾點？）那天我
    很早就下班了。」、「（問：大概幾點回到家？）應該晚上
    8 、9點。」、「我那天是晚上8、9點下班再去我朋友家，
    我那天有先回家，大概是晚上8點多，大約9點多出門。」、
    「（問：後來從朋友家回來是幾點？）差不多凌晨4點多，
    因為那天我朋友家在烤肉。」等語，並於本院100年9月14日
    審理時具結證稱：「乙女讀國小1年級每星期五晚上到星期
    天晚上在臺中住處期間，每個晚上妳是否有在住處陪乙女或
    與乙女共處？）有的。我晚上都在家。」、「（問：有時候
    會晚回來？）對。」、「（問：晚回來大概是幾點？）不一
    定。」、「（問：妳晚上出去的話大概都幾點會回來？）時
    間不一定，因為有時候會出去應酬。」、「（問：比較晚大
    概到幾點？）最晚大概凌晨3點多。」等語，可知證人丙女
    因工作關係，有時晚上須偕同老闆外出與客戶應酬，至深夜
    始返回住處，且99年00月0日晚上9點多至翌（2）日凌晨4點
    多，證人丙女係在友人家中烤肉，並未在其住處無誤。
  (五)按有關性侵害案件之客觀證據，除被害人指訴及性侵害驗傷
    診斷書外，本屬不易取得，證據法則上仍有賴於確保被害人
    指訴之真實性。本件被告與乙女為父女關係，此類家庭性侵
    害之案件取證更屬不易，然因乙女與被告有至親關係，若非
    有合理原因，乙女顯然無任意攀誣至親之理。綜上所述，本
    院審酌上開事證，雖乙女尚屬年幼，就被告各次強制猥褻之
    詳細時間已無法確實記憶，惟仍記得平均1星期1次及最後1
    次為00年0月0日晚上11時30分許，且能以指證娃娃之特徵作
    出明確詳實之指訴，足認其於本院審理時之上開證述，應屬
    真實而堪採信。是被告上開所辯，無非事後卸責之詞，不足
    採信。本案事證明確，被告上開犯行均堪認定。
、論罪科刑部分：
一、按刑法第221條所稱之「其他違反其（被害人）意願之方法
    」，應係指該條所列舉之強暴、脅迫、恐嚇、催眠術以外，
    其他一切違反被害人意願之方法，妨害被害人之意思自由者
    而言。於被害人未滿14歲之情形，參照聯合國「兒童權利公
    約」（西元1990年9月2日生效）第19條第1項所定：「簽約
    國應採取一切立法、行政、社會與教育措施，防止兒童（該
    公約所稱『兒童』係指未滿18歲之人）…遭受身心脅迫、傷
    害或虐待、遺棄或疏忽之對待以及包括性強暴之不當待遇或
    剝削」之意旨，以及「公民與政治權利國際公約」第24條第
    1項：「每一兒童應有權享受家庭、社會和國家為其未成年
    地位給予的必要保護措施…」、「經濟社會文化權利國際公
    約」第10條第3項：「應為一切兒童和少年採取特殊的保護
    和協助措施…」等規定（按：公民與政治權利國際公約及經
    濟社會文化權利國際公約施行法第2條明定：「兩公約所揭
    示保障人權之規定，具有國內法律效力」），自應由保護該
    未滿14歲之被害人角度，解釋「違反被害人意願之方法」之
    意涵，不必拘泥於行為人必須有實行具體之違反被害人意願
    之方法行為。否則，於被害人未滿7歲之情形，該未滿7歲之
    被害人（例如：未滿1歲之嬰兒）既不可能有與行為人為性
    交之合意，行為人往往亦不必實行任何具體之「違反被害人
    意願之方法行為」，即得對該被害人為性交。類此，是否無
    從成立妨害性自主之罪？又若只論以刑法第227條第1項之對
    於未滿14歲之男女為性交罪，但如此一來，倘被害人係7歲
    以上未滿14歲之男女，尚得因其已表達「不同意」與行為人
    為性交之意，行為人不得不實行違反其意願之方法行為，而
    須負刑法第222條第1項第2款之加重違反意願性交罪責；而
    被害人未滿7歲者，因其無從表達「不同意」之意思，竟令
    行為人僅須負刑法第227條第1項之對於未滿14歲之男女為性
    交罪責，法律之適用顯然失衡。故倘被害人係7歲以上未滿
    14歲者，而被告與被害人係合意而為性交，固應論以刑法第
    227條第1項之對於未滿14歲之男女為性交罪；惟若被告與7
    歲以上未滿14歲之被害人非合意而為性交，或被害人係未滿
    7歲者，則基於對未滿14歲男女之保護，應認被告對於被害
    人為性交，所為已妨害被害人「性自主決定」之意思自由，
    均屬「以違反被害人意願之方法」而為，應論以刑法第222
    條第1項第2款之加重違反意願性交罪（最高法院97年度第5
    次、99年度第7次刑事庭會議決議意旨參照）；而刑法第224
    條強制猥褻罪所稱其他「違反其意願之方法」，亦應作相同
    之解釋，始符立法本旨，且按刑法第227條第2項之對於未滿
    14歲之男女為猥褻罪，係指行為人與未滿14歲之男女「合意
    」為構成要件；倘與未滿14歲之男女「非合意」而為猥褻，
    自不得論以刑法第227條第2項之罪，而應認行為人對該未滿
    14歲之被害人為猥褻，所為已妨害被害人性自主決定之意思
    自由，係屬「以違反意願之方法」而為，應論以刑法第224
    條之1之加重違反意願猥褻罪（即加重強制猥褻罪），其理
    亦同。
二、查乙女係00年0月出生，於本件案發時係未滿7歲或為滿7、8
    歲之未滿14歲之女子，有真實姓名、年籍及住居所代號對照
    表附卷可稽（附於99偵23806號偵卷證物袋），且被告係乙
    女之父親，被告對乙女係未滿14歲之女子自知甚詳；被告趁
    乙女之母丙女晚上上班或外出不在住處，且乙女在客廳看電
    視或打玩電腦，而與乙女獨處之機會，將手從前面伸入乙女
    內褲內撫摸乙女外陰部之猥褻行為，其手段固未達強暴、脅
    迫、恐嚇等程度，惟依乙女案發當時之年齡而言，應係對性
    意識仍屬懵懂無知，且對於被告所為猥褻行為，未具即時表
    達反對態度之能力，參以證人即被害人乙女於本院100年6月
    16日審理行交互詰問時證稱：「（問：爸爸摸妳尿尿地方之
    前，是否知道那個地方不能被人亂摸的？）我知道。」、「
    （問：除了妳自己會摸到外，是否會同意別人來摸妳尿尿的
    地方？）不會。」，可知乙女均未曾同意被告分別對其為上
    開猥褻行為，而被告仍逕分別對未滿14歲之乙女為上開猥褻
    犯行，已屬「違反乙女之意願」，所為已足壓制被害人乙女
    之性自主決定權，且被告以手從前面伸入乙女內褲內撫摸乙
    女外陰部，依一般社會通念，此行為已達客觀上足以引起一
    般人性慾，主觀上亦可滿足被告之性慾程度，自屬於猥褻行
    為無誤。故核被告就如附表編號1至57所載所為，均係犯刑
    法第224條之1之對未滿十四歲女子犯強制猥褻罪。公訴人起
    訴意旨（起訴書記載被告係撫摸被害人乙女之肛門應更正為
    被告係撫摸被害人乙女之外陰部）認係犯刑法第227條第2項
    之對於未滿14歲之女子為猥褻之行為罪，容有未洽，惟起訴
    之基本社會事實相同，爰依法變更起訴法條。被告就如附表
    編號1至57所示之57次加重強制猥褻犯行，犯意各別，且行
    為時間、空間互殊，應予分論併罰。
三、又按家庭暴力者，謂家庭成員間實施身體或精神上不法侵害
    之行為；又家庭暴力罪者，謂家庭成員間故意實施家庭暴力
    行為而成立其他法律所規定之犯罪；家庭暴力防治法第2條
    第1項、第2項分別定有明文。查被告為被害人乙女之父，與
    被害人乙女間具有1親等之直系血親關係，核屬家庭暴力防
    治法第3條第3款規定之家庭成員，則被告對被害人乙女以違
    反其意願之方法而為猥褻行為，已屬家庭成員間實施身體上
    不法侵害之行為，而為家庭暴力防治法第2條第1項之家庭暴
    力，且構成刑法上之妨害性自主罪，是亦屬家庭暴力防治法
    所稱之家庭暴力罪，惟因家庭暴力防治法對此並無罰則之規
    定，故僅依刑法妨害性自主罪之規定予以論罪科刑。
四、再按兒童少年福利法第70條第1項固規定故意對兒童及少年
    犯罪者，加重其刑至2分之1，惟該條項但書復明文規定：「
    但各該罪就被害人係兒童及少年已定有特別處罰規定者，不
    在此限。」，而刑法第224條之1之對未滿14歲女子強制猥褻
    ，係特別規定以被害人年齡尚未滿14歲者為其處罰之特殊要
    件，依首揭兒童少年福利法第70條第1項但書之規定，犯該
    罪應無再按同條項前段規定加重處罰之餘地，附此敘明。
五、爰審酌被告為被害人乙女之父，竟罔顧人倫，為圖逞一己私
    慾，以違反被害人乙女意願之方法，對被害人乙女為強制猥
    褻行為計57次，其犯罪動機、目的殊值非難，且被告所為強
    制猥褻行為之手段，除使被害人乙女身心受創甚鉅外，顯對
    被害人乙女之日後身心發展亦造成無可磨滅之陰影，惡性非
    輕，且對社會治安所生危害之程度甚巨，及被告犯罪後否認
    犯行之態度尚無從為其有利之考量等一切情狀，分別量處如
    主文（即附表編號1至57）所示之刑，並定其應執行刑，以
    示懲儆。
肆、據上論斷，應依刑事訴訟法第299條第1項前段、第300條，
    刑法第224條之1、第51條第5款，判決如主文。
本案經檢察官林文亮到庭執行職務。 
中    華    民    國   100    年    9     月    30    日
                  刑事第一庭    審判長法  官  許旭聖
                                      法  官  廖穗蓁
                                      法  官  朱光國
以上正本證明與原本無異。
如不服本判決應於收受判決後10日內向本院提出上訴書狀，並應
敘述具體理由；其未敘述上訴理由者，應於上訴期間屆滿後20日
內向本院補提理由書（均須按他造當事人之人數附繕本）「切勿
逕送上級法院」。
                                      書記官  巫偉凱
中    華    民    國   100    年    9     月    30    日

附表：(一)乙女國小1年級上學期自00年0月00日（星期一）起至00
      年0月00日（星期三）止、寒假期間自00年0月00日（星期
      四）起至00年0月00日（星期日）止
      (二)乙女國小1年級下學期自00年0月00日（星期一）起至00
        年0月0日（星期六）止、暑假期間自00年0月0日（星期
        日）起至00年0月00日（星期日）止
      (三)乙女國小2年級上學期自00年0月00日（星期一）起至00
        年00月0日（星期五）止
┌─┬───────┬──────────┬───────┬───────┐
│編│  時    間    │     方   式        │所犯法條及罪名│  主     文   │
│號│              │                    │              │              │
├─┼───────┼──────────┼───────┼───────┤
│1 │00年0月0日（星│甲男於左揭時間在位於│刑法第224條之 │甲男對未滿十四│
│  │期五）至00年0 │臺中市○○區住處，趁│1對未滿十四歲 │歲女子犯強制猥│
│  │月0日（星期日 │乙女之母丙女晚上上班│女子犯強制猥褻│褻罪，處有期徒│
│  │）之某日晚上【│或外出不在住處，且乙│罪。          │刑年貳月。  │
│  │乙女尚未滿7歲 │女在客廳看電視或打玩│              │              │
│  │】            │電腦而與乙女獨處之機│              │              │
│  │              │會，未經合意，即將手│              │              │
│  │              │從前面伸入乙女內褲內│              │              │
│  │              │撫摸乙女外陰部，以此│              │              │
│  │              │違反乙女意願之方法，│              │              │
│  │              │而對未滿14歲之乙女為│              │              │
│  │              │強制猥褻得逞。      │              │              │
├─┼───────┼──────────┼───────┼───────┤
│2 │00年0月00日（ │甲男於左揭時間在位於│刑法第224條之 │甲男對未滿十四│
│  │星期五）至00年│臺中市○○區住處，趁│1對未滿十四歲 │歲女子犯強制猥│
│  │0月00日（星期 │乙女之母丙女晚上上班│女子犯強制猥褻│褻罪，處有期徒│
│  │日）之某日晚上│或外出不在住處，且乙│罪。          │刑年貳月。  │
│  │【乙女滿7歲】 │女在客廳看電視或打玩│              │              │
│  │              │電腦而與乙女獨處之機│              │              │
│  │              │會，未經合意，即將手│              │              │
│  │              │從前面伸入乙女內褲內│              │              │
│  │              │撫摸乙女外陰部，以此│              │              │
│  │              │違反乙女意願之方法，│              │              │
│  │              │而對未滿14歲之乙女為│              │              │
│  │              │強制猥褻得逞。      │              │              │
├─┼───────┼──────────┼───────┼───────┤
│3 │00年0月00日（ │甲男於左揭時間在位於│刑法第224條之 │甲男對未滿十四│
│  │星期五）至00年│臺中市○○區住處，趁│1對未滿十四歲 │歲女子犯強制猥│
│  │0月00日（星期 │乙女之母丙女晚上上班│女子犯強制猥褻│褻罪，處有期徒│
│  │日）之某日晚上│或外出不在住處，且乙│罪。          │刑年貳月。  │
│  │              │女在客廳看電視或打玩│              │              │
│  │              │電腦而與乙女獨處之機│              │              │
│  │              │會，未經合意，即將手│              │              │
│  │              │從前面伸入乙女內褲內│              │              │
│  │              │撫摸乙女外陰部，以此│              │              │
│  │              │違反乙女意願之方法，│              │              │
│  │              │而對未滿14歲之乙女為│              │              │
│  │              │強制猥褻得逞。      │              │              │
├─┼───────┼──────────┼───────┼───────┤
│4 │00年0月00日（ │甲男於左揭時間在位於│刑法第224條之 │甲男對未滿十四│
│  │星期五）至00年│臺中市○○住處，趁乙│1對未滿十四歲 │歲女子犯強制猥│
│  │0月00日（星期 │女之母丙女晚上上班或│女子犯強制猥褻│褻罪，處有期徒│
│  │日）之某日晚上│外出不在住處，且乙女│罪。          │刑年貳月。  │
│  │              │在客廳看電視或打玩電│              │              │
│  │              │腦而與乙女獨處之機會│              │              │
│  │              │，未經合意，即將手從│              │              │
│  │              │前面伸入乙女內褲內撫│              │              │
│  │              │摸乙女外陰部，以此違│              │              │
│  │              │反乙女意願之方法，而│              │              │
│  │              │對未滿14歲之乙女為強│              │              │
│  │              │制猥褻得逞。        │              │              │
├─┼───────┼──────────┼───────┼───────┤
│5 │00年00月0日（ │甲男於左揭時間在位於│刑法第224條之 │甲男對未滿十四│
│  │星期五）至00年│臺中市○○區住處，趁│1對未滿十四歲 │歲女子犯強制猥│
│  │00月0日（星期 │乙女之母丙女晚上上班│女子犯強制猥褻│褻罪，處有期徒│
│  │日）之某日晚上│或外出不在住處，且乙│罪。          │刑年貳月。  │
│  │              │女在客廳看電視或打玩│              │              │
│  │              │電腦而與乙女獨處之機│              │              │
│  │              │會，未經合意，即將手│              │              │
│  │              │從前面伸入乙女內褲內│              │              │
│  │              │撫摸乙女外陰部，以此│              │              │
│  │              │違反乙女意願之方法，│              │              │
│  │              │而對未滿14歲之乙女為│              │              │
│  │              │強制猥褻得逞。      │              │              │
├─┼───────┼──────────┼───────┼───────┤
│6 │00年00月0日（ │甲男於左揭時間在位於│刑法第224條之 │甲男對未滿十四│
│  │星期五）至00年│臺中市○○區住處，趁│1對未滿十四歲 │歲女子犯強制猥│
│  │00月00日（星期│乙女之母丙女晚上上班│女子犯強制猥褻│褻罪，處有期徒│
│  │日）之某日晚上│或外出不在住處，且乙│罪。          │刑年貳月。  │
│  │              │女在客廳看電視或打玩│              │              │
│  │              │電腦而與乙女獨處之機│              │              │
│  │              │會，未經合意，即將手│              │              │
│  │              │從前面伸入乙女內褲內│              │              │
│  │              │撫摸乙女外陰部，以此│              │              │
│  │              │違反乙女意願之方法，│              │              │
│  │              │而對未滿14歲之乙女為│              │              │
│  │              │強制猥褻得逞。      │              │              │
├─┼───────┼──────────┼───────┼───────┤
│7 │00年00月00日（│甲男於左揭時間在位於│刑法第224條之 │甲男對未滿十四│
│  │星期五）至00年│臺中市○○區住處，趁│1對未滿十四歲 │歲女子犯強制猥│
│  │00月00日（星期│乙女之母丙女晚上上班│女子犯強制猥褻│褻罪，處有期徒│
│  │日）之某日晚上│或外出不在住處，且乙│罪。          │刑年貳月。  │
│  │              │女在客廳看電視或打玩│              │              │
│  │              │電腦而與乙女獨處之機│              │              │
│  │              │會，未經合意，即將手│              │              │
│  │              │從前面伸入乙女內褲內│              │              │
│  │              │撫摸乙女外陰部，以此│              │              │
│  │              │違反乙女意願之方法，│              │              │
│  │              │而對未滿14歲之乙女為│              │              │
│  │              │強制猥褻得逞。      │              │              │
├─┼───────┼──────────┼───────┼───────┤
│8 │00年00月00日星│甲男於左揭時間在位於│刑法第224條之 │甲男對未滿十四│
│  │期五）至00年00│臺中市○○區住處，趁│1對未滿十四歲 │歲女子犯強制猥│
│  │月25日（星期日│乙女之母丙女晚上上班│女子犯強制猥褻│褻罪，處有期徒│
│  │）之某日晚上  │或外出不在住處，且乙│罪。          │刑年貳月。  │
│  │              │女在客廳看電視或打玩│              │              │
│  │              │電腦而與乙女獨處之機│              │              │
│  │              │會，未經合意，即將手│              │              │
│  │              │從前面伸入乙女內褲內│              │              │
│  │              │撫摸乙女外陰部，以此│              │              │
│  │              │違反乙女意願之方法，│              │              │
│  │              │而對未滿14歲之乙女為│              │              │
│  │              │強制猥褻得逞。      │              │              │
├─┼───────┼──────────┼───────┼───────┤
│9 │00年00月30日（│甲男於左揭時間在位於│刑法第224條之 │甲男對未滿十四│
│  │星期五）至00年│臺中市○○區住處，趁│1對未滿十四歲 │歲女子犯強制猥│
│  │00月1日（星期 │乙女之母丙女晚上上班│女子犯強制猥褻│褻罪，處有期徒│
│  │日）之某日晚上│或外出不在住處，且乙│罪。          │刑年貳月。  │
│  │              │女在客廳看電視或打玩│              │              │
│  │              │電腦而與乙女獨處之機│              │              │
│  │              │會，未經合意，即將手│              │              │
│  │              │從前面伸入乙女內褲內│              │              │
│  │              │撫摸乙女外陰部，以此│              │              │
│  │              │違反乙女意願之方法，│              │              │
│  │              │而對未滿14歲之乙女為│              │              │
│  │              │強制猥褻得逞。      │              │              │
├─┼───────┼──────────┼───────┼───────┤
│10│00年00月6日（ │甲男於左揭時間在位於│刑法第224條之 │甲男對未滿十四│
│  │星期五）至00年│臺中市○○區住處，趁│1對未滿十四歲 │歲女子犯強制猥│
│  │00月8日（星期 │乙女之母丙女晚上上班│女子犯強制猥褻│褻罪，處有期徒│
│  │日）之某日晚上│或外出不在住處，且乙│罪。          │刑年貳月。  │
│  │              │女在客廳看電視或打玩│              │              │
│  │              │電腦而與乙女獨處之機│              │              │
│  │              │會，未經合意，即將手│              │              │
│  │              │從前面伸入乙女內褲內│              │              │
│  │              │撫摸乙女外陰部，以此│              │              │
│  │              │違反乙女意願之方法，│              │              │
│  │              │而對未滿14歲之乙女為│              │              │
│  │              │強制猥褻得逞。      │              │              │
├─┼───────┼──────────┼───────┼───────┤
│11│00年00月13日（│甲男於左揭時間在位於│刑法第224條之 │甲男對未滿十四│
│  │星期五）至00年│臺中市○○區住處，趁│1對未滿十四歲 │歲女子犯強制猥│
│  │00月15日（星期│乙女之母丙女晚上上班│女子犯強制猥褻│褻罪，處有期徒│
│  │日）之某日晚上│或外出不在住處，且乙│罪。          │刑年貳月。  │
│  │              │女在客廳看電視或打玩│              │              │
│  │              │電腦而與乙女獨處之機│              │              │
│  │              │會，未經合意，即將手│              │              │
│  │              │從前面伸入乙女內褲內│              │              │
│  │              │撫摸乙女外陰部，以此│              │              │
│  │              │違反乙女意願之方法，│              │              │
│  │              │而對未滿14歲之乙女為│              │              │
│  │              │強制猥褻得逞。      │              │              │
├─┼───────┼──────────┼───────┼───────┤
│12│00年00月20日（│甲男於左揭時間在位於│刑法第224條之 │甲男對未滿十四│
│  │星期五）至00年│臺中市○○區住處，趁│1對未滿十四歲 │歲女子犯強制猥│
│  │00月22日（星期│乙女之母丙女晚上上班│女子犯強制猥褻│褻罪，處有期徒│
│  │日）之某日晚上│或外出不在住處，且乙│罪。          │刑年貳月。  │
│  │              │女在客廳看電視或打玩│              │              │
│  │              │電腦而與乙女獨處之機│              │              │
│  │              │會，未經合意，即將手│              │              │
│  │              │從前面伸入乙女內褲內│              │              │
│  │              │撫摸乙女外陰部，以此│              │              │
│  │              │違反乙女意願之方法，│              │              │
│  │              │而對未滿14歲之乙女為│              │              │
│  │              │強制猥褻得逞。      │              │              │
├─┼───────┼──────────┼───────┼───────┤
│13│00年00月27日（│甲男於左揭時間在位於│刑法第224條之 │甲男對未滿十四│
│  │星期五）至00年│臺中市○○區住處，趁│1對未滿十四歲 │歲女子犯強制猥│
│  │00月29日（星期│乙女之母丙女晚上上班│女子犯強制猥褻│褻罪，處有期徒│
│  │日）之某日晚上│或外出不在住處，且乙│罪。          │刑年貳月。  │
│  │              │女在客廳看電視或打玩│              │              │
│  │              │電腦而與乙女獨處之機│              │              │
│  │              │會，未經合意，即將手│              │              │
│  │              │從前面伸入乙女內褲內│              │              │
│  │              │撫摸乙女外陰部，以此│              │              │
│  │              │違反乙女意願之方法，│              │              │
│  │              │而對未滿14歲之乙女為│              │              │
│  │              │強制猥褻得逞。      │              │              │
├─┼───────┼──────────┼───────┼───────┤
│14│00年00月4日（ │甲男於左揭時間在位於│刑法第224條之 │甲男對未滿十四│
│  │星期五）至00年│臺中市○○住處，趁乙│1對未滿十四歲 │歲女子犯強制猥│
│  │00月6日（星期 │女之母丙女晚上上班或│女子犯強制猥褻│褻罪，處有期徒│
│  │日）之某日晚上│外出不在住處，且乙女│罪。          │刑年貳月。  │
│  │              │在客廳看電視或打玩電│              │              │
│  │              │腦而與乙女獨處之機會│              │              │
│  │              │，未經合意，即將手從│              │              │
│  │              │前面伸入乙女內褲內撫│              │              │
│  │              │摸乙女外陰部，以此違│              │              │
│  │              │反乙女意願之方法，而│              │              │
│  │              │對未滿14歲之乙女為強│              │              │
│  │              │制猥褻得逞。        │              │              │
├─┼───────┼──────────┼───────┼───────┤
│15│00年00月11日（│甲男於左揭時間在位於│刑法第224條之 │甲男對未滿十四│
│  │星期五）至00年│臺中市○○區住處，趁│1對未滿十四歲 │歲女子犯強制猥│
│  │00月13日（星期│乙女之母丙女晚上上班│女子犯強制猥褻│褻罪，處有期徒│
│  │日）之某日晚上│或外出不在住處，且乙│罪。          │刑年貳月。  │
│  │              │女在客廳看電視或打玩│              │              │
│  │              │電腦而與乙女獨處之機│              │              │
│  │              │會，未經合意，即將手│              │              │
│  │              │從前面伸入乙女內褲內│              │              │
│  │              │撫摸乙女外陰部，以此│              │              │
│  │              │違反乙女意願之方法，│              │              │
│  │              │而對未滿14歲之乙女為│              │              │
│  │              │強制猥褻得逞。      │              │              │
├─┼───────┼──────────┼───────┼───────┤
│16│00年00月18日（│甲男於左揭時間在位於│刑法第224條之 │甲男對未滿十四│
│  │星期五）至00年│臺中市○○區住處，趁│1對未滿十四歲 │歲女子犯強制猥│
│  │00月20日（星期│乙女之母丙女晚上上班│女子犯強制猥褻│褻罪，處有期徒│
│  │日）之某日晚上│或外出不在住處，且乙│罪。          │刑年貳月。  │
│  │              │女在客廳看電視或打玩│              │              │
│  │              │電腦而與乙女獨處之機│              │              │
│  │              │會，未經合意，即將手│              │              │
│  │              │從前面伸入乙女內褲內│              │              │
│  │              │撫摸乙女外陰部，以此│              │              │
│  │              │違反乙女意願之方法，│              │              │
│  │              │而對未滿14歲之乙女為│              │              │
│  │              │強制猥褻得逞。      │              │              │
├─┼───────┼──────────┼───────┼───────┤
│17│00年00月25日（│甲男於左揭時間在位於│刑法第224條之 │甲男對未滿十四│
│  │星期五）00年00│臺中市○○區住處，趁│1對未滿十四歲 │歲女子犯強制猥│
│  │月27日（星期日│乙女之母丙女晚上上班│女子犯強制猥褻│褻罪，處有期徒│
│  │）之某日晚上  │或外出不在住處，且乙│罪。          │刑年貳月。  │
│  │              │女在客廳看電視或打玩│              │              │
│  │              │電腦而與乙女獨處之機│              │              │
│  │              │會，未經合意，即將手│              │              │
│  │              │從前面伸入乙女內褲內│              │              │
│  │              │撫摸乙女外陰部，以此│              │              │
│  │              │違反乙女意願之方法，│              │              │
│  │              │而對未滿14歲之乙女為│              │              │
│  │              │強制猥褻得逞。      │              │              │
├─┼───────┼──────────┼───────┼───────┤
│18│00年00月31日（│甲男於左揭時間在位於│刑法第224條之 │甲男對未滿十四│
│  │星期四）至00年│臺中市○○區住處，趁│1對未滿十四歲 │歲女子犯強制猥│
│  │0月3日（星期日│乙女之母丙女晚上上班│女子犯強制猥褻│褻罪，處有期徒│
│  │）之某日晚上  │或外出不在住處，且乙│罪。          │刑年貳月。  │
│  │              │女在客廳看電視或打玩│              │              │
│  │              │電腦而與乙女獨處之機│              │              │
│  │              │會，未經合意，即將手│              │              │
│  │              │從前面伸入乙女內褲內│              │              │
│  │              │撫摸乙女外陰部，以此│              │              │
│  │              │違反乙女意願之方法，│              │              │
│  │              │而對未滿14歲之乙女為│              │              │
│  │              │強制猥褻得逞。      │              │              │
├─┼───────┼──────────┼───────┼───────┤
│19│00年0月8日（星│甲男於左揭時間在位於│刑法第224條之 │甲男對未滿十四│
│  │期五）至00年0 │臺中市○○區住處，趁│1對未滿十四歲 │歲女子犯強制猥│
│  │月10日（星期日│乙女之母丙女晚上上班│女子犯強制猥褻│褻罪，處有期徒│
│  │）之某日晚上  │或外出不在住處，且乙│罪。          │刑年貳月。  │
│  │              │女在客廳看電視或打玩│              │              │
│  │              │電腦而與乙女獨處之機│              │              │
│  │              │會，未經合意，即將手│              │              │
│  │              │從前面伸入乙女內褲內│              │              │
│  │              │撫摸乙女外陰部，以此│              │              │
│  │              │違反乙女意願之方法，│              │              │
│  │              │而對未滿14歲之乙女為│              │              │
│  │              │強制猥褻得逞。      │              │              │
├─┼───────┼──────────┼───────┼───────┤
│20│00年0月15日（ │甲男於左揭時間在位於│刑法第224條之 │甲男對未滿十四│
│  │星期五）至00年│臺中市○○區住處，趁│1對未滿十四歲 │歲女子犯強制猥│
│  │0月17日（星期 │乙女之母丙女晚上上班│女子犯強制猥褻│褻罪，處有期徒│
│  │日）之某日晚上│或外出不在住處，且乙│罪。          │刑年貳月。  │
│  │              │女在客廳看電視或打玩│              │              │
│  │              │電腦而與乙女獨處之機│              │              │
│  │              │會，未經合意，即將手│              │              │
│  │              │從前面伸入乙女內褲內│              │              │
│  │              │撫摸乙女外陰部，以此│              │              │
│  │              │違反乙女意願之方法，│              │              │
│  │              │而對未滿14歲之乙女為│              │              │
│  │              │強制猥褻得逞。      │              │              │
├─┼───────┼──────────┼───────┼───────┤
│21│00年0月20日（ │甲男於左揭時間在位於│刑法第224條之 │甲男對未滿十四│
│  │星期三）至00年│臺中市○○區住處，趁│1對未滿十四歲 │歲女子犯強制猥│
│  │0月24日（星期 │乙女之母丙女晚上上班│女子犯強制猥褻│褻罪，處有期徒│
│  │日）之某日晚上│或外出不在住處，且乙│罪。          │刑年貳月。  │
│  │              │女在客廳看電視或打玩│              │              │
│  │              │電腦而與乙女獨處之機│              │              │
│  │              │會，未經合意，即將手│              │              │
│  │              │從前面伸入乙女內褲內│              │              │
│  │              │撫摸乙女外陰部，以此│              │              │
│  │              │違反乙女意願之方法，│              │              │
│  │              │而對未滿14歲之乙女為│              │              │
│  │              │強制猥褻得逞。      │              │              │
├─┼───────┼──────────┼───────┼───────┤
│22│00年0月25日（ │甲男於左揭時間在位於│刑法第224條之 │甲男對未滿十四│
│  │星期一）至00年│臺中市○○區住處，趁│1對未滿十四歲 │歲女子犯強制猥│
│  │0月31日（星期 │乙女之母丙女晚上上班│女子犯強制猥褻│褻罪，處有期徒│
│  │日）之某日晚上│或外出不在住處，且乙│罪。          │刑年貳月。  │
│  │              │女在客廳看電視或打玩│              │              │
│  │              │電腦而與乙女獨處之機│              │              │
│  │              │會，未經合意，即將手│              │              │
│  │              │從前面伸入乙女內褲內│              │              │
│  │              │撫摸乙女外陰部，以此│              │              │
│  │              │違反乙女意願之方法，│              │              │
│  │              │而對未滿14歲之乙女為│              │              │
│  │              │強制猥褻得逞。      │              │              │
├─┼───────┼──────────┼───────┼───────┤
│23│00年0月1日（星│甲男於左揭時間在位於│刑法第224條之 │甲男對未滿十四│
│  │期一）至00年0 │臺中市○○區住處，趁│1對未滿十四歲 │歲女子犯強制猥│
│  │月7日（星期日 │乙女之母丙女晚上上班│女子犯強制猥褻│褻罪，處有期徒│
│  │）之某日晚上  │或外出不在住處，且乙│罪。          │刑年貳月。  │
│  │              │女在客廳看電視或打玩│              │              │
│  │              │電腦而與乙女獨處之機│              │              │
│  │              │會，未經合意，即將手│              │              │
│  │              │從前面伸入乙女內褲內│              │              │
│  │              │撫摸乙女外陰部，以此│              │              │
│  │              │違反乙女意願之方法，│              │              │
│  │              │而對未滿14歲之乙女為│              │              │
│  │              │強制猥褻得逞。      │              │              │
├─┼───────┼──────────┼───────┼───────┤
│24│00年0月8日（星│甲男於左揭時間在位於│刑法第224條之 │甲男對未滿十四│
│  │期一）至00年0 │臺中市○○區住處，趁│1對未滿十四歲 │歲女子犯強制猥│
│  │月14日（星期日│乙女之母丙女晚上上班│女子犯強制猥褻│褻罪，處有期徒│
│  │）之某日晚上  │或外出不在住處，且乙│罪。          │刑年貳月。  │
│  │              │女在客廳看電視或打玩│              │              │
│  │              │電腦而與乙女獨處之機│              │              │
│  │              │會，未經合意，即將手│              │              │
│  │              │從前面伸入乙女內褲內│              │              │
│  │              │撫摸乙女外陰部，以此│              │              │
│  │              │違反乙女意願之方法，│              │              │
│  │              │而對未滿14歲之乙女為│              │              │
│  │              │強制猥褻得逞。      │              │              │
├─┼───────┼──────────┼───────┼───────┤
│25│00年0月00日（ │甲男於左揭時間在位於│刑法第224條之 │甲男對未滿十四│
│  │星期一）至00年│臺中市○○區住處，趁│1對未滿十四歲 │歲女子犯強制猥│
│  │0月21日（星期 │乙女之母丙女晚上上班│女子犯強制猥褻│褻罪，處有期徒│
│  │日）之某日晚上│或外出不在住處，且乙│罪。          │刑年貳月。  │
│  │              │女在客廳看電視或打玩│              │              │
│  │              │電腦而與乙女獨處之機│              │              │
│  │              │會，未經合意，即將手│              │              │
│  │              │從前面伸入乙女內褲內│              │              │
│  │              │撫摸乙女外陰部，以此│              │              │
│  │              │違反乙女意願之方法，│              │              │
│  │              │而對未滿14歲之乙女為│              │              │
│  │              │強制猥褻得逞。      │              │              │
├─┼───────┼──────────┼───────┼───────┤
│26│00年0月26日（ │甲男於左揭時間在位於│刑法第224條之 │甲男對未滿十四│
│  │星期五）至00年│臺中市○○區住處，趁│1對未滿十四歲 │歲女子犯強制猥│
│  │0月28日（星期 │乙女之母丙女晚上上班│女子犯強制猥褻│褻罪，處有期徒│
│  │日）之某日晚上│或外出不在住處，且乙│罪。          │刑年貳月。  │
│  │              │女在客廳看電視或打玩│              │              │
│  │              │電腦而與乙女獨處之機│              │              │
│  │              │會，未經合意，即將手│              │              │
│  │              │從前面伸入乙女內褲內│              │              │
│  │              │撫摸乙女外陰部，以此│              │              │
│  │              │違反乙女意願之方法，│              │              │
│  │              │而對未滿14歲之乙女為│              │              │
│  │              │強制猥褻得逞。      │              │              │
├─┼───────┼──────────┼───────┼───────┤
│27│00年0月5日（星│甲男於左揭時間在位於│刑法第224條之 │甲男對未滿十四│
│  │期五）至00年0 │臺中市○○住處，趁乙│1對未滿十四歲 │歲女子犯強制猥│
│  │月7日（星期日 │女之母丙女晚上上班或│女子犯強制猥褻│褻罪，處有期徒│
│  │）之某日晚上  │外出不在住處，且乙女│罪。          │刑年貳月。  │
│  │              │在客廳看電視或打玩電│              │              │
│  │              │腦而與乙女獨處之機會│              │              │
│  │              │，未經合意，即將手從│              │              │
│  │              │前面伸入乙女內褲內撫│              │              │
│  │              │摸乙女外陰部，以此違│              │              │
│  │              │反乙女意願之方法，而│              │              │
│  │              │對未滿14歲之乙女為強│              │              │
│  │              │制猥褻得逞。        │              │              │
├─┼───────┼──────────┼───────┼───────┤
│28│00年0月12日（ │甲男於左揭時間在位於│刑法第224條之 │甲男對未滿十四│
│  │星期五）至00年│臺中市○○區住處，趁│1對未滿十四歲 │歲女子犯強制猥│
│  │0月14日（星期 │乙女之母丙女晚上上班│女子犯強制猥褻│褻罪，處有期徒│
│  │日）之某日晚上│或外出不在住處，且乙│罪。          │刑年貳月。  │
│  │              │女在客廳看電視或打玩│              │              │
│  │              │電腦而與乙女獨處之機│              │              │
│  │              │會，未經合意，即將手│              │              │
│  │              │從前面伸入乙女內褲內│              │              │
│  │              │撫摸乙女外陰部，以此│              │              │
│  │              │違反乙女意願之方法，│              │              │
│  │              │而對未滿14歲之乙女為│              │              │
│  │              │強制猥褻得逞。      │              │              │
├─┼───────┼──────────┼───────┼───────┤
│29│00年0月19日（ │甲男於左揭時間在位於│刑法第224條之 │甲男對未滿十四│
│  │星期五）至00年│臺中市○○區住處，趁│1對未滿十四歲 │歲女子犯強制猥│
│  │0月21日（星期 │乙女之母丙女晚上上班│女子犯強制猥褻│褻罪，處有期徒│
│  │日）之某日晚上│或外出不在住處，且乙│罪。          │刑年貳月。  │
│  │              │女在客廳看電視或打玩│              │              │
│  │              │電腦而與乙女獨處之機│              │              │
│  │              │會，未經合意，即將手│              │              │
│  │              │從前面伸入乙女內褲內│              │              │
│  │              │撫摸乙女外陰部，以此│              │              │
│  │              │違反乙女意願之方法，│              │              │
│  │              │而對未滿14歲之乙女為│              │              │
│  │              │強制猥褻得逞。      │              │              │
├─┼───────┼──────────┼───────┼───────┤
│30│00年0月26日（ │甲男於左揭時間在位於│刑法第224條之 │甲男對未滿十四│
│  │星期五）至00年│臺中市○○區住處，趁│1對未滿十四歲 │歲女子犯強制猥│
│  │0月28日（星期 │乙女之母丙女晚上上班│女子犯強制猥褻│褻罪，處有期徒│
│  │日）之某日晚上│或外出不在住處，且乙│罪。          │刑年貳月。  │
│  │              │女在客廳看電視或打玩│              │              │
│  │              │電腦而與乙女獨處之機│              │              │
│  │              │會，未經合意，即將手│              │              │
│  │              │從前面伸入乙女內褲內│              │              │
│  │              │撫摸乙女外陰部，以此│              │              │
│  │              │違反乙女意願之方法，│              │              │
│  │              │而對未滿14歲之乙女為│              │              │
│  │              │強制猥褻得逞。      │              │              │
├─┼───────┼──────────┼───────┼───────┤
│31│00年0月2日（星│甲男於左揭時間在位於│刑法第224條之 │甲男對未滿十四│
│  │期五）至00年0 │臺中市○○區住處，趁│1對未滿十四歲 │歲女子犯強制猥│
│  │月4日（星期日 │乙女之母丙女晚上上班│女子犯強制猥褻│褻罪，處有期徒│
│  │）之某日晚上  │或外出不在住處，且乙│罪。          │刑年貳月。  │
│  │              │女在客廳看電視或打玩│              │              │
│  │              │電腦而與乙女獨處之機│              │              │
│  │              │會，未經合意，即將手│              │              │
│  │              │從前面伸入乙女內褲內│              │              │
│  │              │撫摸乙女外陰部，以此│              │              │
│  │              │違反乙女意願之方法，│              │              │
│  │              │而對未滿14歲之乙女為│              │              │
│  │              │強制猥褻得逞。      │              │              │
├─┼───────┼──────────┼───────┼───────┤
│32│00年0月9日（星│甲男於左揭時間在位於│刑法第224條之 │甲男對未滿十四│
│  │期五）至00年0 │臺中市○○區住處，趁│1對未滿十四歲 │歲女子犯強制猥│
│  │月11日（星期日│乙女之母丙女晚上上班│女子犯強制猥褻│褻罪，處有期徒│
│  │）之某日晚上  │或外出不在住處，且乙│罪。          │刑年貳月。  │
│  │              │女在客廳看電視或打玩│              │              │
│  │              │電腦而與乙女獨處之機│              │              │
│  │              │會，未經合意，即將手│              │              │
│  │              │從前面伸入乙女內褲內│              │              │
│  │              │撫摸乙女外陰部，以此│              │              │
│  │              │違反乙女意願之方法，│              │              │
│  │              │而對未滿14歲之乙女為│              │              │
│  │              │強制猥褻得逞。      │              │              │
├─┼───────┼──────────┼───────┼───────┤
│33│00年0月16日（ │甲男於左揭時間在位於│刑法第224條之 │甲男對未滿十四│
│  │星期五）至00年│臺中市○○區住處，趁│1對未滿十四歲 │歲女子犯強制猥│
│  │0月18日（星期 │乙女之母丙女晚上上班│女子犯強制猥褻│褻罪，處有期徒│
│  │日）之某日晚上│或外出不在住處，且乙│罪。          │刑年貳月。  │
│  │              │女在客廳看電視或打玩│              │              │
│  │              │電腦而與乙女獨處之機│              │              │
│  │              │會，未經合意，即將手│              │              │
│  │              │從前面伸入乙女內褲內│              │              │
│  │              │撫摸乙女外陰部，以此│              │              │
│  │              │違反乙女意願之方法，│              │              │
│  │              │而對未滿14歲之乙女為│              │              │
│  │              │強制猥褻得逞。      │              │              │
├─┼───────┼──────────┼───────┼───────┤
│34│00年0月23日（ │甲男於左揭時間在位於│刑法第224條之 │甲男對未滿十四│
│  │星期五）00年0 │臺中市○○區住處，趁│1對未滿十四歲 │歲女子犯強制猥│
│  │月25日（星期日│乙女之母丙女晚上上班│女子犯強制猥褻│褻罪，處有期徒│
│  │）之某日晚上  │或外出不在住處，且乙│罪。          │刑年貳月。  │
│  │              │女在客廳看電視或打玩│              │              │
│  │              │電腦而與乙女獨處之機│              │              │
│  │              │會，未經合意，即將手│              │              │
│  │              │從前面伸入乙女內褲內│              │              │
│  │              │撫摸乙女外陰部，以此│              │              │
│  │              │違反乙女意願之方法，│              │              │
│  │              │而對未滿14歲之乙女為│              │              │
│  │              │強制猥褻得逞。      │              │              │
├─┼───────┼──────────┼───────┼───────┤
│35│00年0月30日（ │甲男於左揭時間在位於│刑法第224條之 │甲男對未滿十四│
│  │星期五）至00年│臺中市○○區住處，趁│1對未滿十四歲 │歲女子犯強制猥│
│  │0月2日（星期日│乙女之母丙女晚上上班│女子犯強制猥褻│褻罪，處有期徒│
│  │）之某日晚上  │或外出不在住處，且乙│罪。          │刑年貳月。  │
│  │              │女在客廳看電視或打玩│              │              │
│  │              │電腦而與乙女獨處之機│              │              │
│  │              │會，未經合意，即將手│              │              │
│  │              │從前面伸入乙女內褲內│              │              │
│  │              │撫摸乙女外陰部，以此│              │              │
│  │              │違反乙女意願之方法，│              │              │
│  │              │而對未滿14歲之乙女為│              │              │
│  │              │強制猥褻得逞。      │              │              │
├─┼───────┼──────────┼───────┼───────┤
│36│00年0月7日（星│甲男於左揭時間在位於│刑法第224條之 │甲男對未滿十四│
│  │期五）至00年0 │臺中市○○區住處，趁│1對未滿十四歲 │歲女子犯強制猥│
│  │月9日（星期日 │乙女之母丙女晚上上班│女子犯強制猥褻│褻罪，處有期徒│
│  │）之某日晚上  │或外出不在住處，且乙│罪。          │刑年貳月。  │
│  │              │女在客廳看電視或打玩│              │              │
│  │              │電腦而與乙女獨處之機│              │              │
│  │              │會，未經合意，即將手│              │              │
│  │              │從前面伸入乙女內褲內│              │              │
│  │              │撫摸乙女外陰部，以此│              │              │
│  │              │違反乙女意願之方法，│              │              │
│  │              │而對未滿14歲之乙女為│              │              │
│  │              │強制猥褻得逞。      │              │              │
├─┼───────┼──────────┼───────┼───────┤
│37│00年0月14日（ │甲男於左揭時間在位於│刑法第224條之 │甲男對未滿十四│
│  │星期五）至00年│臺中市○○區住處，趁│1對未滿十四歲 │歲女子犯強制猥│
│  │0月16日（星期 │乙女之母丙女晚上上班│女子犯強制猥褻│褻罪，處有期徒│
│  │日）之某日晚上│或外出不在住處，且乙│罪。          │刑年貳月。  │
│  │              │女在客廳看電視或打玩│              │              │
│  │              │電腦而與乙女獨處之機│              │              │
│  │              │會，未經合意，即將手│              │              │
│  │              │從前面伸入乙女內褲內│              │              │
│  │              │撫摸乙女外陰部，以此│              │              │
│  │              │違反乙女意願之方法，│              │              │
│  │              │而對未滿14歲之乙女為│              │              │
│  │              │強制猥褻得逞。      │              │              │
├─┼───────┼──────────┼───────┼───────┤
│38│00年0月21日（ │甲男於左揭時間在位於│刑法第224條之 │甲男對未滿十四│
│  │星期五）至00年│臺中市○○區住處，趁│1對未滿十四歲 │歲女子犯強制猥│
│  │0月23日（星期 │乙女之母丙女晚上上班│女子犯強制猥褻│褻罪，處有期徒│
│  │日）之某日晚上│或外出不在住處，且乙│罪。          │刑年貳月。  │
│  │              │女在客廳看電視或打玩│              │              │
│  │              │電腦而與乙女獨處之機│              │              │
│  │              │會，未經合意，即將手│              │              │
│  │              │從前面伸入乙女內褲內│              │              │
│  │              │撫摸乙女外陰部，以此│              │              │
│  │              │違反乙女意願之方法，│              │              │
│  │              │而對未滿14歲之乙女為│              │              │
│  │              │強制猥褻得逞。      │              │              │
├─┼───────┼──────────┼───────┼───────┤
│39│00年0月28日（ │甲男於左揭時間在位於│刑法第224條之 │甲男對未滿十四│
│  │星期五）至00年│臺中市○○區住處，趁│1對未滿十四歲 │歲女子犯強制猥│
│  │0月30日（星期 │乙女之母丙女晚上上班│女子犯強制猥褻│褻罪，處有期徒│
│  │日）之某日晚上│或外出不在住處，且乙│罪。          │刑年貳月。  │
│  │              │女在客廳看電視或打玩│              │              │
│  │              │電腦而與乙女獨處之機│              │              │
│  │              │會，未經合意，即將手│              │              │
│  │              │從前面伸入乙女內褲內│              │              │
│  │              │撫摸乙女外陰部，以此│              │              │
│  │              │違反乙女意願之方法，│              │              │
│  │              │而對未滿14歲之乙女為│              │              │
│  │              │強制猥褻得逞。      │              │              │
├─┼───────┼──────────┼───────┼───────┤
│40│00年0月4日（星│甲男於左揭時間在位於│刑法第224條之 │甲男對未滿十四│
│  │期五）至00年0 │臺中市○○區住處，趁│1對未滿十四歲 │歲女子犯強制猥│
│  │月6日（星期日 │乙女之母丙女晚上上班│女子犯強制猥褻│褻罪，處有期徒│
│  │）之某日晚上  │或外出不在住處，且乙│罪。          │刑年貳月。  │
│  │              │女在客廳看電視或打玩│              │              │
│  │              │電腦而與乙女獨處之機│              │              │
│  │              │會，未經合意，即將手│              │              │
│  │              │從前面伸入乙女內褲內│              │              │
│  │              │撫摸乙女外陰部，以此│              │              │
│  │              │違反乙女意願之方法，│              │              │
│  │              │而對未滿14歲之乙女為│              │              │
│  │              │強制猥褻得逞。      │              │              │
├─┼───────┼──────────┼───────┼───────┤
│41│00年0月11日（ │甲男於左揭時間在位於│刑法第224條之 │甲男對未滿十四│
│  │星期五）至00年│臺中市○○區住處，趁│1對未滿十四歲 │歲女子犯強制猥│
│  │0月13日（星期 │乙女之母丙女晚上上班│女子犯強制猥褻│褻罪，處有期徒│
│  │日）之某日晚上│或外出不在住處，且乙│罪。          │刑年貳月。  │
│  │              │女在客廳看電視或打玩│              │              │
│  │              │電腦而與乙女獨處之機│              │              │
│  │              │會，未經合意，即將手│              │              │
│  │              │從前面伸入乙女內褲內│              │              │
│  │              │撫摸乙女外陰部，以此│              │              │
│  │              │違反乙女意願之方法，│              │              │
│  │              │而對未滿14歲之乙女為│              │              │
│  │              │強制猥褻得逞。      │              │              │
├─┼───────┼──────────┼───────┼───────┤
│42│00年0月18日（ │甲男於左揭時間在位於│刑法第224條之 │甲男對未滿十四│
│  │星期五）至00年│臺中市○○區住處，趁│1對未滿十四歲 │歲女子犯強制猥│
│  │0月20日（星期 │乙女之母丙女晚上上班│女子犯強制猥褻│褻罪，處有期徒│
│  │日）之某日晚上│或外出不在住處，且乙│罪。          │刑年貳月。  │
│  │              │女在客廳看電視或打玩│              │              │
│  │              │電腦而與乙女獨處之機│              │              │
│  │              │會，未經合意，即將手│              │              │
│  │              │從前面伸入乙女內褲內│              │              │
│  │              │撫摸乙女外陰部，以此│              │              │
│  │              │違反乙女意願之方法，│              │              │
│  │              │而對未滿14歲之乙女為│              │              │
│  │              │強制猥褻得逞。      │              │              │
├─┼───────┼──────────┼───────┼───────┤
│43│00年0月25日（ │甲男於左揭時間在位於│刑法第224條之 │甲男對未滿十四│
│  │星期五）至00年│臺中市○○區住處，趁│1對未滿十四歲 │歲女子犯強制猥│
│  │0月27日（星期 │乙女之母丙女晚上上班│女子犯強制猥褻│褻罪，處有期徒│
│  │日）之某日晚上│或外出不在住處，且乙│罪。          │刑年貳月。  │
│  │              │女在客廳看電視或打玩│              │              │
│  │              │電腦而與乙女獨處之機│              │              │
│  │              │會，未經合意，即將手│              │              │
│  │              │從前面伸入乙女內褲內│              │              │
│  │              │撫摸乙女外陰部，以此│              │              │
│  │              │違反乙女意願之方法，│              │              │
│  │              │而對未滿14歲之乙女為│              │              │
│  │              │強制猥褻得逞。      │              │              │
├─┼───────┼──────────┼───────┼───────┤
│44│00年0月3日（星│甲男於左揭時間在位於│刑法第224條之 │甲男對未滿十四│
│  │期六）至00年0 │臺中市○○區住處，趁│1對未滿十四歲 │歲女子犯強制猥│
│  │月4日（星期日 │乙女之母丙女晚上上班│女子犯強制猥褻│褻罪，處有期徒│
│  │）之某日晚上  │或外出不在住處，且乙│罪。          │刑年貳月。  │
│  │              │女在客廳看電視或打玩│              │              │
│  │              │電腦而與乙女獨處之機│              │              │
│  │              │會，未經合意，即將手│              │              │
│  │              │從前面伸入乙女內褲內│              │              │
│  │              │撫摸乙女外陰部，以此│              │              │
│  │              │違反乙女意願之方法，│              │              │
│  │              │而對未滿14歲之乙女為│              │              │
│  │              │強制猥褻得逞。      │              │              │
├─┼───────┼──────────┼───────┼───────┤
│45│00年0月5日（星│甲男於左揭時間在位於│刑法第224條之 │甲男對未滿十四│
│  │期一）至00年0 │臺中市○○區住處，趁│1對未滿十四歲 │歲女子犯強制猥│
│  │月11日（星期日│乙女之母丙女晚上上班│女子犯強制猥褻│褻罪，處有期徒│
│  │）之某日晚上  │或外出不在住處，且乙│罪。          │刑年貳月。  │
│  │              │女在客廳看電視或打玩│              │              │
│  │              │電腦而與乙女獨處之機│              │              │
│  │              │會，未經合意，即將手│              │              │
│  │              │從前面伸入乙女內褲內│              │              │
│  │              │撫摸乙女外陰部，以此│              │              │
│  │              │違反乙女意願之方法，│              │              │
│  │              │而對未滿14歲之乙女為│              │              │
│  │              │強制猥褻得逞。      │              │              │
├─┼───────┼──────────┼───────┼───────┤
│46│00年0月12日（ │甲男於左揭時間在位於│刑法第224條之 │甲男對未滿十四│
│  │星期一）至00年│臺中市○○區住處，趁│1對未滿十四歲 │歲女子犯強制猥│
│  │0月18日（星期 │乙女之母丙女晚上上班│女子犯強制猥褻│褻罪，處有期徒│
│  │日）之某日晚上│或外出不在住處，且乙│罪。          │刑年貳月。  │
│  │              │女在客廳看電視或打玩│              │              │
│  │              │電腦而與乙女獨處之機│              │              │
│  │              │會，未經合意，即將手│              │              │
│  │              │從前面伸入乙女內褲內│              │              │
│  │              │撫摸乙女外陰部，以此│              │              │
│  │              │違反乙女意願之方法，│              │              │
│  │              │而對未滿14歲之乙女為│              │              │
│  │              │強制猥褻得逞。      │              │              │
├─┼───────┼──────────┼───────┼───────┤
│47│00年0月19日（ │甲男於左揭時間在位於│刑法第224條之 │甲男對未滿十四│
│  │星期一）至00年│臺中市○○區住處，趁│1對未滿十四歲 │歲女子犯強制猥│
│  │0月25日（星期 │乙女之母丙女晚上上班│女子犯強制猥褻│褻罪，處有期徒│
│  │日）之某日晚上│或外出不在住處，且乙│罪。          │刑年貳月。  │
│  │              │女在客廳看電視或打玩│              │              │
│  │              │電腦而與乙女獨處之機│              │              │
│  │              │會，未經合意，即將手│              │              │
│  │              │從前面伸入乙女內褲內│              │              │
│  │              │撫摸乙女外陰部，以此│              │              │
│  │              │違反乙女意願之方法，│              │              │
│  │              │而對未滿14歲之乙女為│              │              │
│  │              │強制猥褻得逞。      │              │              │
├─┼───────┼──────────┼───────┼───────┤
│48│00年0月26日（ │甲男於左揭時間在位於│刑法第224條之 │甲男對未滿十四│
│  │星期一）至00年│臺中市○○區住處，趁│1對未滿十四歲 │歲女子犯強制猥│
│  │0月1日（星期日│乙女之母丙女晚上上班│女子犯強制猥褻│褻罪，處有期徒│
│  │）之某日晚上  │或外出不在住處，且乙│罪。          │刑年貳月。  │
│  │              │女在客廳看電視或打玩│              │              │
│  │              │電腦而與乙女獨處之機│              │              │
│  │              │會，未經合意，即將手│              │              │
│  │              │從前面伸入乙女內褲內│              │              │
│  │              │撫摸乙女外陰部，以此│              │              │
│  │              │違反乙女意願之方法，│              │              │
│  │              │而對未滿14歲之乙女為│              │              │
│  │              │強制猥褻得逞。      │              │              │
├─┼───────┼──────────┼───────┼───────┤
│49│00年0月2日（星│甲男於左揭時間在位於│刑法第224條之 │甲男對未滿十四│
│  │期一）至00年0 │臺中市○○區住處，趁│1對未滿十四歲 │歲女子犯強制猥│
│  │月8日（星期日 │乙女之母丙女晚上上班│女子犯強制猥褻│褻罪，處有期徒│
│  │）之某日晚上  │或外出不在住處，且乙│罪。          │刑年貳月。  │
│  │              │女在客廳看電視或打玩│              │              │
│  │              │電腦而與乙女獨處之機│              │              │
│  │              │會，未經合意，即將手│              │              │
│  │              │從前面伸入乙女內褲內│              │              │
│  │              │撫摸乙女外陰部，以此│              │              │
│  │              │違反乙女意願之方法，│              │              │
│  │              │而對未滿14歲之乙女為│              │              │
│  │              │強制猥褻得逞。      │              │              │
├─┼───────┼──────────┼───────┼───────┤
│50│00年0月9日（星│甲男於左揭時間在位於│刑法第224條之 │甲男對未滿十四│
│  │期一）至00年0 │臺中市○○區住處，趁│1對未滿十四歲 │歲女子犯強制猥│
│  │月15日（星期日│乙女之母丙女晚上上班│女子犯強制猥褻│褻罪，處有期徒│
│  │）之某日晚上  │或外出不在住處，且乙│罪。          │刑年貳月。  │
│  │              │女在客廳看電視或打玩│              │              │
│  │              │電腦而與乙女獨處之機│              │              │
│  │              │會，未經合意，即將手│              │              │
│  │              │從前面伸入乙女內褲內│              │              │
│  │              │撫摸乙女外陰部，以此│              │              │
│  │              │違反乙女意願之方法，│              │              │
│  │              │而對未滿14歲之乙女為│              │              │
│  │              │強制猥褻得逞。      │              │              │
├─┼───────┼──────────┼───────┼───────┤
│51│00年0月16日（ │甲男於左揭時間在位於│刑法第224條之 │甲男對未滿十四│
│  │星期一）至00年│臺中市○○區住處，趁│1對未滿十四歲 │歲女子犯強制猥│
│  │0月22日（星期 │乙女之母丙女晚上上班│女子犯強制猥褻│褻罪，處有期徒│
│  │日）之某日晚上│或外出不在住處，且乙│罪。          │刑年貳月。  │
│  │              │女在客廳看電視或打玩│              │              │
│  │              │電腦而與乙女獨處之機│              │              │
│  │              │會，未經合意，即將手│              │              │
│  │              │從前面伸入乙女內褲內│              │              │
│  │              │撫摸乙女外陰部，以此│              │              │
│  │              │違反乙女意願之方法，│              │              │
│  │              │而對未滿14歲之乙女為│              │              │
│  │              │強制猥褻得逞。      │              │              │
├─┼───────┼──────────┼───────┼───────┤
│52│00年0月23日（ │甲男於左揭時間在位於│刑法第224條之 │甲男對未滿十四│
│  │星期一）至00年│臺中市○○區住處，趁│1對未滿十四歲 │歲女子犯強制猥│
│  │0月29日（星期 │乙女之母丙女晚上上班│女子犯強制猥褻│褻罪，處有期徒│
│  │日）之某日晚上│或外出不在住處，且乙│罪。          │刑年貳月。  │
│  │              │女在客廳看電視或打玩│              │              │
│  │              │電腦而與乙女獨處之機│              │              │
│  │              │會，未經合意，即將手│              │              │
│  │              │從前面伸入乙女內褲內│              │              │
│  │              │撫摸乙女外陰部，以此│              │              │
│  │              │違反乙女意願之方法，│              │              │
│  │              │而對未滿14歲之乙女為│              │              │
│  │              │強制猥褻得逞。      │              │              │
├─┼───────┼──────────┼───────┼───────┤
│53│00年0月3日（星│甲男於左揭時間在位於│刑法第224條之 │甲男對未滿十四│
│  │期五）至00年0 │臺中市○○區住處，趁│1對未滿十四歲 │歲女子犯強制猥│
│  │月5日（星期日 │乙女之母丙女晚上上班│女子犯強制猥褻│褻罪，處有期徒│
│  │）之某日晚上  │或外出不在住處，且乙│罪。          │刑年貳月。  │
│  │              │女在客廳看電視或打玩│              │              │
│  │              │電腦而與乙女獨處之機│              │              │
│  │              │會，未經合意，即將手│              │              │
│  │              │從前面伸入乙女內褲內│              │              │
│  │              │撫摸乙女外陰部，以此│              │              │
│  │              │違反乙女意願之方法，│              │              │
│  │              │而對未滿14歲之乙女為│              │              │
│  │              │強制猥褻得逞。      │              │              │
├─┼───────┼──────────┼───────┼───────┤
│54│00年0月10日（ │甲男於左揭時間在位於│刑法第224條之 │甲男對未滿十四│
│  │星期五）至00年│臺中市○○區住處，趁│1對未滿十四歲 │歲女子犯強制猥│
│  │0月12日（星期 │乙女之母丙女晚上上班│女子犯強制猥褻│褻罪，處有期徒│
│  │日）之某日晚上│或外出不在住處，且乙│罪。          │刑年貳月。  │
│  │【乙女滿8歲】 │女在客廳看電視或打玩│              │              │
│  │              │電腦而與乙女獨處之機│              │              │
│  │              │會，未經合意，即將手│              │              │
│  │              │從前面伸入乙女內褲內│              │              │
│  │              │撫摸乙女外陰部，以此│              │              │
│  │              │違反乙女意願之方法，│              │              │
│  │              │而對未滿14歲之乙女為│              │              │
│  │              │強制猥褻得逞。      │              │              │
├─┼───────┼──────────┼───────┼───────┤
│55│00年0月17日（ │甲男於左揭時間在位於│刑法第224條之 │甲男對未滿十四│
│  │星期五）至00年│臺中市○○區住處，趁│1對未滿十四歲 │歲女子犯強制猥│
│  │0月19日（星期 │乙女之母丙女晚上上班│女子犯強制猥褻│褻罪，處有期徒│
│  │日）之某日晚上│或外出不在住處，且乙│罪。          │刑年貳月。  │
│  │              │女在客廳看電視或打玩│              │              │
│  │              │電腦而與乙女獨處之機│              │              │
│  │              │會，未經合意，即將手│              │              │
│  │              │從前面伸入乙女內褲內│              │              │
│  │              │撫摸乙女外陰部，以此│              │              │
│  │              │違反乙女意願之方法，│              │              │
│  │              │而對未滿14歲之乙女為│              │              │
│  │              │強制猥褻得逞。      │              │              │
├─┼───────┼──────────┼───────┼───────┤
│56│00年0月24日（ │甲男於左揭時間在位於│刑法第224條之 │甲男對未滿十四│
│  │星期五）至00年│臺中市○○區住處，趁│1對未滿十四歲 │歲女子犯強制猥│
│  │0月26日（星期 │乙女之母丙女晚上上班│女子犯強制猥褻│褻罪，處有期徒│
│  │日）之某日晚上│或外出不在住處，且乙│罪。          │刑年貳月。  │
│  │              │女在客廳看電視或打玩│              │              │
│  │              │電腦而與乙女獨處之機│              │              │
│  │              │會，未經合意，即將手│              │              │
│  │              │從前面伸入乙女內褲內│              │              │
│  │              │撫摸乙女外陰部，以此│              │              │
│  │              │違反乙女意願之方法，│              │              │
│  │              │而對未滿14歲之乙女為│              │              │
│  │              │強制猥褻得逞。      │              │              │
├─┼───────┼──────────┼───────┼───────┤
│57│00年00月1日（ │甲男於左揭時間在位於│刑法第224條之 │甲男對未滿十四│
│  │星期五）晚上11│臺中市○○區住處，趁│1對未滿十四歲 │歲女子犯強制猥│
│  │時30分許      │乙女之母丙女晚上外出│女子犯強制猥褻│褻罪，處有期徒│
│  │              │不在住處，且乙女在客│罪。          │刑年貳月。  │
│  │              │廳打玩電腦而與乙女獨│              │              │
│  │              │處之機會，未經合意，│              │              │
│  │              │即將手從前面伸入乙女│              │              │
│  │              │內褲內撫摸乙女外陰部│              │              │
│  │              │，以此違反乙女意願之│              │              │
│  │              │方法，而對未滿14歲之│              │              │
│  │              │乙女為強制猥褻得逞。│              │              │
└─┴───────┴──────────┴───────┴───────┘
附錄論罪科刑法條
刑法第224條之1：
犯前條之罪而有第222條第1項各款情形之一者，處3年以上10年
以下有期徒刑。